---
title: "Calculus formula"
author: "Percy Soto Becerra"
date: "`r Sys.Date()`"
output: html_document
---

```{r setup, include=FALSE}
knitr::opts_chunk$set(echo = TRUE)
```

## Derivadas

### Definición

------------------------------------------------------------------------

## Antiderivadas (Integrales)

$F$, denominada **antiderivada** de $f$ en el intervalo $I$ si $D_xF(x)=f(x)$ en $I$; donde $F(x) = f(x)$, $\forall x \in I$.

De esto se desprende:

-   $D_x\int f(x)dx = f(x)$

-   $\int_{}{}D_xf(x)dx=f(x)+C$

```{r, echo=FALSE, warning=FALSE, message=FALSE, error=FALSE}
x <- seq(-2, 2, 0.1)
Fx1 <- x ^ 4 + 6
Fx2 <- x ^ 4
Fx3 <- x ^ 4 - 4

library(ggplot2)
library(tidyverse)
data <- data.frame(
  X = rep(x, 3), 
  Fx = c(Fx1, Fx2, Fx3),
  Z = c(rep("F(x) = x^4 + 6", length(x)), 
        rep("F(x) = x^4", length(x)), 
        rep("F(x) = x^4 - 4", length(x)))
  )

data %>% 
  ggplot() + 
  aes(x = X, y = Fx, colour = Z) + 
  geom_line() + 
  geom_hline(
    yintercept = 0, 
    linetype = "solid", 
    color = "black", 
    size = 1) + 
  geom_vline(
    xintercept = 0, 
    linetype = "solid", 
    color = "black", 
    size = 1) + 
  theme_bw()
```

### Teorema A. Regla de la potencia

Si $r$ es cualquier número racional, excepto -1, entonces

$$
\int_{}{}x^rdx=\frac{x^{r+1}}{r+1}+C
$$

Se deducen dos cosas:

-   Caso $r = 0$:

    $$
    \int_{}{}1dx=x+C
    $$

-   Como no se especificó ningún intervalo, es tácito que la integral es válidad solo en los intervalos donde $x^r$ está definida.

    -   Si $r < 0$, entonces el intervalo $I$ no debe incluir $x = 0$.

    -   A esta integral donde no se le define el intervalo $I$ se le denomina **integral indefinida**, en lugar de antiderivada.

### Teorema B. Integral de senos y cosenos

$$
\int_{}{}sen(x)dx=-cox(x)+C
$$

$$
\int_{}{}cos(x)dx=sen(x)+C
$$

### Teorema C. La integral definida es un operador lineal

Suponga que $f$ y $g$ tienen antiderivadas (integrales indefinidas) y sea $k$ una constante. Entonces:

-   $\int_{}{}kf(x)dx=k\int_{}{}f(x)dx$

-   $\int_{}{}[f(x) + g(x)]dx = \int_{}{}f(x)dx + \int_{}{}g(x)dx$

-   $\int_{}{}[f(x)-g(x)]dx = \int_{}{}f(x)dx - \int_{}{}g(x)dx$

### Teorema D. Regla generalizada de la potencia

- $\int_{}{}[g(x)]^rg'(x)dx = \frac{[g(x)]^{r+1}}{r+1}+C$

### Extras

- $\int_{}{}[f(x)g'(x) + g(x)f'(x)]dx = f(x)g(x) + C$

- $\int_{}{}\frac{g(x)f'(x) - f(x)g'(x)}{g^2(x)}dx = \frac{f(x)}{g(x)} + C$

## Sumatorias

$$
\sum_{i = 1}^{n}a_i = a_1 + a_2 + a_3 + ... + a_n
$$

### Teorema A. Linealidad de $\sum$

Si c es una constante, entonces

- $$\sum_{i = 1}^{n}ca_i = c\sum_{i=1}^{n}a_i$$

- $$\sum_{i=1}^{n}(a_i+b_i) = \sum_{i=1}^{n}a_i + \sum_{i=1}^{n}b_i$$

- $$\sum_{i=1}^{n}(a_i - b_i) = \sum_{i=1}^{n}a_i - \sum_{i=1}^{n}b_i$$


### Formulas de sumatorias conocidas

- $$\sum_{i=1}^{n}(a_{i+1} - a_i) = a_{n+1} - a_1$$

- $$\sum_{i=1}^{n}[(i + 1)^2 - i^2] = (n+1)^2-1$$

- $$\sum_{i=1}^{n}i = \frac{n(n+1)}{2}$$

- $$\sum_{i=1}^{n}i^2 = \frac{n(n+1)(2n+1)}{6}$$

- $$\sum_{i=1}^{n}i^3 = [\frac{n(n+1)}{2}]^2$$

- $$\sum_{i=1}^{n}i^4 = \frac{n(n+1)(2n+1)(3n^2 + 3n - 1)}{30}$$